臺灣新竹地方法院刑事判決
111年度原金訴字第2號
公  訴  人  臺灣新竹地方檢察署檢察官
被      告  高俞峰

                    籍設新竹縣○○鄉○○路000巷0號○○○○○○○○○）

指定辯護人  本院公設辯護人周凱珍
上列被告因違反洗錢防制法等案件，經檢察官提起公訴（110年
度偵字第10604號），被告於本院準備程序進行中，就被訴事實
為有罪之陳述，經本院合議庭裁定由受命法官獨任進行簡式審判
程序，判決如下：
    主          文
丁○○三人以上共同犯詐欺取財罪，共伍罪，均處有期徒刑壹年壹
月。應執行有期徒刑壹年伍月。
未扣案之犯罪所得新臺幣貳仟元沒收，於全部或一部不能沒收或
不宜執行沒收時，追徵其價額。
    犯罪事實及理由
一、本案犯罪事實及證據，除附件所示犯罪事實一前段部分，應
    補充被告丁○○之主觀犯意有「基於洗錢之犯意聯絡」；帳戶
    存褶均應更正存「摺」；附表各編號匯款金額欄均應更正帳
    戶所有人為「甲○○」。證據部分，應補充「被告於本院準備
    及簡式審判程序時之自白」、「甲○○所有本案帳戶之交易明
    細資料」外，餘均引用附件之記載。
二、論罪科刑：
  ㈠核被告所為，均係犯刑法第339條之4第1項第2款之3人以上共
    同詐欺取財罪及洗錢防制法第14條第1項之一般洗錢罪。
  ㈡被告與其他詐欺集團成員就附件之附表編號二、四所示各該
    告訴人因受同次詐欺而為數次匯款，係基於單一之犯意，分
    別於密接時、空以相同方式，反覆侵害各該同一法益，依一
    般社會健全觀念，在客觀上難以強行分割，在評價上，應視
    為數個舉動之接續施行，合為包括之一行為評價較合理，各
    應論以接續犯。
  ㈢被告與「麥拉倫」、「法拉驢」、「皇阿瑪」等人，有犯意
    聯絡及行為分擔，應依刑法第28條規定，論以共同正犯。
　㈣被告以一行為觸犯上開不同罪名，為想像競合犯，依刑法第5
    5條前段規定，各應從一較重之刑法第339 條之4第1項第2 
    款之3 人以上共同詐欺取財罪處斷。　
　㈤被告所犯5罪（5位被害人），犯意各別，行為互殊，應分論
    併罰。
　㈥被告於審判中自白一般洗錢罪，本應依洗錢防制法第16條第2
    項規定減輕其刑，惟一般洗錢罪屬想像競合犯其中之輕罪，
    被告最後依較重之加重詐欺取財罪論處，爰就此部分想像競
    合輕罪得減刑部分，於後開量刑時一併審酌。　　　
  ㈦爰以行為人責任為基礎，審酌被告正值青年，不思以付出相
    對應之勞力取得財物，竟加入本案詐欺集團擔任取簿手及洗
    車手，讓詐欺集團得以利用人頭帳戶向他人詐得金錢，再由
    其他共犯提領轉交，製造金流斷點，難以追查贓款去向，被
    害人無端受有財產損害，所為實有不該。惟念及被告坦承加
    重詐欺及洗錢犯行，兼衡被告於本院審理時陳稱國中畢業之
    智識程度，從事刺青工作，平均月入新臺幣（下同）1萬多
    元，已婚，育有3名未成年子女需扶養之家庭經濟狀況等一
    切情狀，量處如主文第1項所示之刑，另參酌其所為同一領
    包裹取得人頭帳戶並測試提款卡之行為情節，造成5位被害
    人受有財產損害，責任非難重複程度較高等情而定其應執行
    之刑，以資懲儆。
三、沒收：
    被告本案獲得報酬2000元，業據其於本院審理時供述明確，
    未據扣案，復無證據足認被告已返還或賠償各該告訴人，爰
    依刑法第38條之1 第1 項前段、第3 項規定，宣告沒收之，
    並於全部或一部不能沒收或不宜執行沒收時，追徵其價額。
據上論斷，應依刑事訴訟法第273 條之1 第1 項、第299 條第1
項前段、第310 條之2 、第454 條第2 項，判決如主文。
本案經檢察官洪期榮提起公訴，檢察官陳亭宇到庭執行職務。
中　　華　　民　　國　　111 　年　　5 　　月　　6 　　日
                  刑事第一庭  法  官  王凱平  
以上正本證明與原本無異。
如不服本判決應於收受本判決後20日內向本院提出上訴書狀，上
訴書狀應敘述具體理由。上訴書狀未敘述上訴理由者，應於上訴
期間屆滿後20日內補提理由書狀於本院（均須按他造當事人之人
數附繕本）「切勿逕送上級法院」。
中　　華　　民　　國　　111 　年　　5 　　月　　6 　　日
                              書記官  鍾佩芳
附錄本案論罪科刑法條：
刑法第339條之4第1項第2款
犯第339 條詐欺罪而有下列情形之一者，處1 年以上7 年以下有
期徒刑，得併科100萬元以下罰金：
二、3人以上共同犯之。 

洗錢防制法第14條第1項
有第2條各款所列洗錢行為者，處7年以下有期徒刑，併科新臺幣
500萬元以下罰金。

【附 件：臺灣新竹地方檢察署檢察官110年度偵字第10604號起
訴書】
臺灣新竹地方檢察署檢察官起訴書　　
                                    110年度偵字第10604號
　　被　　告　丁○○　
上列被告因詐欺等案件，已經偵查終結，認應該提起公訴，茲將
犯罪事實及證據並所犯法條分敘如下：
　　犯罪事實
一、丁○○自民國（下同）109年11月間起，加入姓名年籍不詳綽
    號「麥拉倫」、「法拉驢」、「皇阿瑪」等人所組成之詐欺
    集團，擔任取簿手及洗車手（即測試提款卡）等工作。丁○○
    與該詐欺集團成員，共同意圖為自己不法之所有，基於詐欺
    取財之犯意聯絡，先由該詐欺集團成員於同年11月5日晚間1
    1時許前某時，在不詳地點，以網際網路連結登入臉書社群
    ，刊登徵才廣告，嗣甲○○（甲○○所涉幫助詐欺取財罪嫌，業
    經臺灣新北地方檢察署檢察官以110年度偵字第10233號、第
    14736號為不起訴處分）於同日晚間11時許，上網瀏覽前開
    工作訊息，因而提供其個人通訊軟體「LINE」帳號（帳號詳
    卷）供為聯繫之用，該詐欺集團成員即以LINE稱「張娜妮」
    之帳號加甲○○為好友，向甲○○謊稱得以提供帳戶方式賺錢云
    云，並於同年月9日下午2時許，另以LINE暱稱「陳梁浩」之
    帳號要求甲○○提供個人帳戶存褶翻拍照片，並至ATM更改帳
    戶密碼後，提供寄貨編號予甲○○，指示甲○○將帳戶寄交至指
    定全家便利商店門市，致甲○○陷於錯誤，於同日下午2時36
    分許，在新北市○○區○○路00號全家便利超商土城青水門市內
    ，將其所有之中國信託商業銀行金城分行帳戶(8085****707
    0，下稱中信銀行帳戶)及國泰世華商業銀行學府分行帳戶（
    2255****0870號）之存褶及提款卡，以寄貨便方式，寄送至
    桃園市○○區○○路○段000○0號全家便利商店桃園莊園門市。嗣
    於同年月11日上午8時36分許，綽號「法拉驢」、「麥拉倫
    」等人即以通訊軟體「微信」指示丁○○至上開全家便利超商
    桃園莊園門市領取包裹（編號:00000000000號），丁○○取得
    上開包裹後,即搭乘車牌號碼000-0000號計程車前往桃園市
    桃園區「壹網棧」網咖店內，完成測試上開帳戶提款卡後，
    再搭乘火車前往新竹縣某處，再依綽號「麥拉倫」、「法拉
    驢」等人指示，將提款卡交予下游之人準備提款。詐欺集團
    成員取得上開兩帳戶後，即意圖為自己不法之所有，分別於
    如附表所示之以如附表所示之詐騙手法，向丙○○、乙○○、戊○○、己○○四人為詐騙，致丙○○、乙○○、戊○○、己○○四人均因
    此陷於錯誤，而依指示分別於如附表所示之時、地，以如附
    表所示之方式，存入或轉帳匯入如附表所示之金額至甲○○上
    揭兩帳戶內，復由其他詐騙集團成員提領得手。
二、上開詐欺集團成員復於同年月11日下午5時許，以LINE暱稱
    「陳梁浩」之帳號傳送訊息，向甲○○佯稱因其提供之帳戶已
    遭銀行扣款，須轉帳新臺幣（下同）1萬5,000元至上開中信
    銀行帳戶內，使甲○○再次誤信為真，於同年月11日晚間7時1
    分許，在新北市○○區○○路0段00號中信銀行金城分行，以無
    卡匯款方式匯款1萬5,000元至上開中信銀行帳戶，旋即遭該
    詐騙集團之不詳車手提領，丁○○因而取得2,000元報酬。嗣
    甲○○依指示匯款後，已無法與LINE暱稱「陳梁浩」之人取得
    聯繁，因而察覺有異，報警處理，始循線查悉上情。
三、案經丙○○、乙○○、戊○○、己○○訴請偵辦及王始婷訴請新北市
    政府警察局土城分局報請臺灣新北地方檢察署呈請臺灣高等
    檢察署移轉本署偵辦。
　　證據並所犯法條
一、訊據被告丁○○對於上開犯行自白不諱，核與告訴人五人指述
    情節相符，復有監視器翻拍相片（⑴被告在超商取簿相片⑵被
    告取簿後步出超商，搭乘計程車離開⑶被告進入桃園市桃園
    區「壹網棧」網咖店電梯內）、告訴人甲○○寄件編號明細、
    臺灣新北地方檢察署檢察官110年度偵字第10233號、第1473
    6號不起訴處分書可證。被告犯嫌洵堪認定。
二、所犯法條：刑法第339條之4第1項第2款之三人以上共同詐欺
    取財罪嫌、違反洗錢防制法第2條第1款而犯同法第14條第1
    項之一般洗錢罪嫌。被告與其組織成員間就上開犯行，有犯
    意聯絡及行為分擔，請論以共同正犯。其所犯上開之罪，係
    一行為觸犯數罪名，請從一重加重詐欺罪處斷。其所犯5次
    加重詐欺罪間，犯意各別，行為互殊，請分論併罰。
三、依刑事訴訟法第251條第1項提起公訴。
　  此　致
臺灣新竹地方法院
中　　華　　民　　國　 110　　年　　11　　月　　20　　日
　　　　　　　　　　　　　　　檢　察　官   洪期榮
本件證明與原本無異
中　　華　　民　　國　 110　　年　　12 　　月　　10　日
　　　　　　　　　　　　　　　書　記　官   嚴瑜道 
附 表
編號 告訴人 詐騙經過 匯款之時、地及方式 匯款金額(新臺幣) 一 丙○○ 於109年11月11日16時7分許，在不詳地點，撥打電話予告訴人丙○○，佯稱係亞果元素線上商城專員，因先前網路購物程序操作錯誤，將重複扣款，需操作網路銀行頁面以解除分期付款云云，致告訴人丙○○陷於錯誤而依指示轉帳匯款。 於109年11月11日17時7分許，在不詳地點，以網路銀行轉帳匯款。 匯款2萬3,027元至被告上揭國泰世華銀行帳戶  二 乙○○ 於109年11月11日16時26分許，在不詳地點，撥打電話予告訴人乙○○，佯稱係亞果元素線上商城專員，因先前網路購物誤將其設定為代理商，將協助取消設定云云，致告訴人乙○○陷於錯誤而依指示轉帳匯款。 於109年11月11日16時46分許，在高雄市左營區文學路某處，以自動動櫃員機轉帳匯款。 匯款4萬9,989元至被告上揭國泰世華銀行帳戶    於109年11月11日16時48分許，在高雄市左營區文學路某處，以自動動櫃員機轉帳匯款。 匯款4萬9,985元至被告上揭國泰世華銀行帳戶    於109年11月11日16時50分許，在高雄市左營區文學路某處，以自動動櫃員機轉帳匯款。 匯款2萬6,123元至被告上揭國泰世華銀行帳戶  三 戊○○ 於109年11月11日16時49分許，在不詳地點，撥打電話予告訴人戊○○，佯稱係亞果元素線上商城人員，因先前網路購物系統錯誤，致有多筆訂單，須加購或取消云云，致告訴人戊○○陷於錯誤而依指示轉帳匯款。 於109年11月11日17時22分許，在不詳地點，以網路銀行轉帳匯款。 匯款2萬9,999元至被告上揭國泰世華銀行帳戶  四 己○○ 於109年11月11日17時50分許，在不詳地點，撥打電話予告訴人己○○，佯稱係網路購物平台客服人員，因先前網路購物為客服人員誤設為自動扣款，將協助取消扣款云云，致告訴人己○○陷於錯誤而依指示轉帳匯款。 於109年11月11日19時12分許，在臺中市○○區○○路0段000號萊爾富超商新福門市，以自動櫃員機存款。 存款3萬元至被告上揭中國信託銀行帳戶    於109年11月11日19時25分許，在上址萊爾富超商新福門市，以自動櫃員機存款。 存款1萬5,000元至被告上揭銀中國信託行帳戶    於109年11月11日19時33分許，在臺中市○○區○○路0段000○0號統一超商第一門市，以自動櫃員機轉帳匯款。 匯款2萬5,011元至被告上揭銀中國信託行帳戶